【裁判字號】    98,審訴,1710
【裁判日期】    980527
【裁判案由】    毒品危害防制條例
【裁判全文】
臺灣高雄地方法院刑事判決            98年度審訴字第1059號
公  訴  人  臺灣高雄地方法院檢察署檢察官
被      告  甲○○
                    （另案於台灣高雄第二監獄執行中）
指定辯護人  本院公設辯護人馬碩遠
上列被告因違反毒品危害防制條例案件，經檢察官先後提起公訴
（98年度毒偵字第516 號、第1159號、第1702號）後，聲請改依
協商程序而為判決，本院判決如下：
    主  文
甲○○施用第一級毒品，累犯，處有期徒刑捌月；又施用第一級
毒品，累犯，處有期徒刑捌月，扣案如附表編號所示第一級毒
品海洛因壹包沒收銷燬之；又施用第一級毒品，累犯，處有期徒
刑捌月，扣案如附表編號所示第一級毒品海洛因壹包沒收銷燬
之，編號所示物品均沒收。應執行有期徒刑壹年拾月，扣案
如附表編號所示第一級毒品海洛因貳包均沒收銷燬之，編號
所示物品均沒收。
    事實及理由
一、甲○○前因施用毒品案件，經本院91年度毒聲字第4859號裁
    定送觀察、勒戒後，認有繼續施用毒品傾向，遂以92年度毒
    聲字第1462號裁定令入戒治處所施以強制戒治，再以92年度
    毒聲字第5009號裁定停止戒治，於民國95年8 月28日予以釋
    放（指揮書執畢日期為93年3 月11日），因停止戒治期滿未
    經撤銷而視為執行完畢。又於93年間同因施用毒品，經本院
    94年度訴字第231 號判決判處有期徒刑8 月確定；另涉犯竊
    盜、贓物及詐欺等案件，分別經本院93年度易字第1886號判
    決判處有期徒刑6 月及94年度簡字第6226號判決判處有期徒
    刑3 月確定，上揭各罪復經裁定應執行有期徒刑1 年3 月，
    於95年10月12日縮刑期滿執行完畢。詎其猶不知悛悔，竟分
    別基於施用第一級毒品海洛因之犯意，先後於：(1)97年11月
    28日9 時許，在其位於高雄縣林園鄉○○○路270 巷86號住
    處，以將海洛因摻水後再以針筒注射之方式，非法施用第一
    級毒品海洛因1 次；(2)98年1 月22日15時許，同在上揭住處
    以前述方式非法施用第一級毒品海洛因1 次，嗣於同年月23
    日13時45分許，在址設高雄縣林園鄉○○○路360 號「健佑
    醫院」前遭警盤檢查獲，另扣得其所有如附表編號所示第
    一級毒品海洛因1 包；(3)98年2 月24日9 時許，在某不詳友
    人位於高雄縣林園鄉○○路70巷104 號住處，以前揭方式更
    行非法施用第一級毒品海洛因1 次，嗣於同日14時30分許在
    該址遭警查獲，另扣得其所有如附表編號所示第一級毒品
    海洛因1 包及編號所示物品。
二、上揭事實，業有真實姓名對照表暨台灣檢驗科技股份有限公
    司濫用藥物尿液檢驗報告各1 份、尿液送驗編號與真實對照
    表暨高雄市立凱旋醫院濫用藥物尿液檢驗報告各2 件在卷可
    稽，另扣得被告所有如附表所示物品可資憑佐。又附表編號
    所示毒品送請鑑定結果均含有第一級毒品海洛因成分，
    亦有卷附高雄市立凱旋醫院濫用藥物成品檢驗鑑定書2 紙可
    查，復據被告於本院審理中坦認上情不諱，足徵其自白核與
    事實相符，堪予採信。
三、本件經檢察官與被告暨其辯護人於審判外達成協商之合意且
    被告已認罪，其合意內容為：被告甲○○所涉施用第一級毒
    品罪共三罪、各願受有期徒刑捌月，應執行有期徒刑壹年拾
    月之宣告。經查，上開協商合意並無刑事訴訟法第455 條之
    4 第1 項所列情形之一，檢察官聲請改依協商程序而為判決
    ，本院爰不經言詞辯論，於協商合意範圍內為協商判決。此
    外，扣案如附表編號所示第一級毒品海洛因2 包均係查
    獲之毒品，且該包裝袋與其內毒品業已無法析離，應將之同
    視為毒品無訛，從而不問屬於犯人與否，爰依毒品危害防制
    條例第18條第1 項前段規定分別就被告98年1 月22日、同年
    2 月24日所涉施用第一級毒品罪刑以下宣告沒收銷燬；至編
    號所示物品則據被告自承為其所有且係供施用第一級毒
    品犯罪所用之物，又該等物品既未據檢察官舉證釋明其上是
    否殘留海洛因而應同視為第一級毒品，遂依刑法第38條第1
    項第2 款規定就其98年2 月24日所涉施用第一級毒品罪刑以
    下宣告沒收，附此敘明。
四、應適用之法條：刑事訴訟法第455 條之4 第2 項、第455 條
    之8 ，毒品危害防制條例第10條第1 項、第18條第1 項前段
    ，刑法第11條、第47條第1 項、第51條第5 款、第38條第1
    項第2 款。
五、本判決除有刑事訴訟法第455 條之4 第1 項第1 款、第2 款
    、第4 款、第6 款、第7 款所定情形之一，或違反同條第2
    項規定者外，不得上訴。
六、如不服本件判決，得自收受判決送達之日起10日內，向本院
    提出上訴書狀，上訴於第二審法院。
中    華    民    國    98    年    5     月    27    日
                  刑事第十庭  法  官    陳明呈
以上正本證明與原本無異。
如不服本判決應於收受送達後10日內向本院提出上訴書狀，並應
敘述具體理由；如未敘述上訴理由者，應於上訴期間屆滿後20日
內向本院補提理由書（均須按他造當事人之人數附繕本）「切勿
逕送上級法院」。
中    華    民    國    98    年    5     月    27    日
                              書記官    張琇晴
附錄本判決論罪科刑之法條：
毒品危害防制條例第十條
施用第一級毒品者，處六月以上五年以下有期徒刑。
施用第二級毒品者，處三年以下有期徒刑。
附表：
┌──┬──────────────────┬────────────┐
│編號│扣案物品名稱、數量                  │      沒收依據          │
├──┼──────────────────┼────────────┤
│    │第一級毒品海洛因1 包（檢驗前淨重0.07│係查獲之毒品，應依毒品危│
│  │6公克、檢驗後淨重0.065 公克）       │害防制條例第18條第1 項前│
│    │                                    │段沒收銷燬之            │
├──┼──────────────────┼────────────┤
│  │第一級毒品海洛因1 包（檢驗前淨重0.08│同上                    │
│    │2公克、檢驗後淨重0.073 公克）       │                        │
├──┼──────────────────┼────────────┤
│    │                                    │係被告所有供98年2 月24日│
│  │注射針筒5 支                        │施用第一級毒品犯罪所用之│
│    │                                    │物，依刑法第38條第1 項第│
│    │                                    │2款規定沒收             │
├──┼──────────────────┼────────────┤
│  │止血帶1條                           │同上                    │
└──┴──────────────────┴────────────┘


司法院資訊處製作；財團法人民間司法改革基金會備份。
